臺灣新竹地方法院刑事判決　
110年度訴字第632號
公  訴  人  臺灣新竹地方檢察署檢察官
被      告  魏宏羽



選任辯護人  李浩霆律師
被      告  張維中


            劉逸辰


上列被告因違反槍砲彈藥刀械管制條例等案件，經檢察官提起公
訴（110年度少連偵字第82、130號）及移送併辦（110年度少連
偵字第136號），本院判決如下：
    主  文
庚○○犯非法持有非制式手槍罪，處有期徒刑柒年貳月，併科罰金
新臺幣伍萬元，罰金如易服勞役，以新臺幣壹仟元折算壹日；又
成年人與少年共同犯意圖供行使之用而攜帶兇器在公共場所聚集
三人以上下手實施強暴罪，處有期徒刑捌月。
戊○○成年人與少年共同犯意圖供行使之用而攜帶兇器在公共場所
聚集三人以上下手實施強暴罪，處有期徒刑捌月。
己○○成年人與少年共同犯意圖供行使之用而攜帶兇器在公共場所
聚集三人以上下手實施強暴罪，處有期徒刑捌月。
扣案如附表編號1、2、3所示之物均沒收。
    事  實
一、庚○○知悉其未經中央主管機關許可，竟基於非法持有具有殺
    傷力之非制式手槍之犯意，於民國110年5月5日前之不詳時
    點（起訴書指為102年間某日），自不詳處所、以不詳方式
    收受如附表編號1所示之非制式手槍1支及有無殺傷力不明之
    子彈4顆（其中1顆已擊發，所餘3顆業經庚○○丟棄，詳下述
    ）而持有之。
二、甲○○（所涉部分由本院另行審結）於110年5月5日21時26分
    許與少年陳○○（95年2月生，姓名年籍詳卷，所涉部分另由
    本院少年法庭審理）共乘車號000-0000號普通重型機車至前
    女友劉星卉前位於新竹縣○○鄉○○○路00號租屋處樓下（下稱
    案發地點），見劉星卉之同性友人乙○○與友人丁○○、丙○○在
    該處，此時劉星卉亦下樓與乙○○會合，甲○○因妒火中燒與乙○○爆發激烈口角衝突，並於同日21時31分許以FACETIME通訊
    軟體聯絡戊○○、以MESSENGER通訊軟體聯絡少年邱○○（95年3
    月生，姓名年籍詳卷，所涉部分另由本院少年法庭審理），
    戊○○再於同日21時37分許聯絡庚○○至新竹縣○○鄉○○路00號會
    合，庚○○則攜帶上開具有殺傷力之非制式手槍，與戊○○搭乘
    己○○所駕駛車號0000-00號自用小客車前往案發地點，此時
    少年邱○○則由不知情之邱竣陽（另經檢察官為不起訴處分）
    騎乘車號000-0000號普通重型機車搭載而抵達案發地點，嗣
    庚○○、甲○○、己○○、戊○○、少年陳○○、少年邱○○均明知案發
    地點為公共場所，且知悉如攜帶棍棒、具有殺傷力之非制式
    手槍等兇器並聚集三人以上於此人車往來道路上施強暴脅迫
    ，顯有造成公眾或他人恐懼不安，危害人民安寧及公共秩序
    之可能，仍共同基於意圖供行使之用而攜帶兇器在公共場所
    聚集三人以上施強暴及傷害之犯意聯絡，於人車往來之案發
    地點上，於同日21時40分，先由甲○○、少年陳○○徒手毆打及
    腳踹乙○○、丙○○、丁○○，庚○○則持上開非制式手槍自上開車
    號0000-00號自用小客車左後座對空鳴槍1發，己○○、戊○○則
    分持如附表編號2、3所示之物下車，少年邱○○亦持自備安全
    帽1頂下車，隨即加入毆打乙○○、丙○○、丁○○，此時甲○○隨
    手拿取如附表編號3之物毆打乙○○，少年陳○○亦持自備安全
    帽1頂毆打乙○○、丙○○、丁○○，使丙○○受有左側上背挫傷之
    傷害（所涉傷害乙○○、丁○○及毀損乙○○行動電話之部分，均
    為不另為公訴不受理之諭知，詳下述）。庚○○、甲○○、己○○
    、戊○○、少年陳○○、少年邱○○旋即分別逃逸。庚○○返回新竹
    縣新埔鎮時，先將3顆子彈丟棄，復拆開上開非制式手槍查
    看，發現撞針已撞歪，遂自行更換撞針。嗣庚○○、甲○○、己○○、戊○○、少年陳○○、少年邱○○於翌（6）日1時許，攜帶如
    附表編號1、2、3所示之物投案，為警當場扣得如附表所示
    之物，始循線查獲上情。
三、案經乙○○、丁○○及丙○○訴由新竹縣政府警察局新湖分局報告
    偵辦。
    理  由
甲、有罪部分：
壹、證據能力部分：
    本案認定事實所引用之卷內被告以外之人於審判外之言詞或
    書面陳述，檢察官、被告庚○○及辯護人於本院準備程序時均
    同意其作為本案證據之證據能力（院卷第354頁），被告庚○○、戊○○、己○○及辯護人於辯論終結前未對該等證據之證據
    能力聲明異議（院卷第417-448頁），本院復審酌前揭陳述
    作成時之情況，並無違法取證之瑕疵，亦認以之作為證據為
    適當，是本案有關被告以外之人於審判外之言詞或書面陳述
    等供述證據，依刑事訴訟法第159條之5規定，自均得為證據
    。
貳、實體部分：
一、訊據被告庚○○、戊○○、己○○對於前揭犯罪事實均坦承不諱（院卷第102、349、446頁），並經證人即同案共犯少年陳○○、證人邱竣陽、證人即同案共犯少年邱○○、證人即告訴人乙○○、證人即告訴人丙○○、證人劉星卉、證人即告訴人丁○○於警詢或偵查中證述明確（偵82卷一第51-54頁、偵82卷二第72-75頁；偵82卷一第59-61頁、偵82卷二第81-82頁；偵82卷一第65-68頁、偵82卷二第77-79頁；偵82卷一第79-82頁、偵82卷二第25-27頁；偵82卷一第86-88頁、偵82卷二第42-44頁；偵82卷一第96-97頁、偵82卷二第30-32頁；偵82卷二第36-38頁），且有被告庚○○之指認犯罪嫌疑人紀錄表、手機通話紀錄翻拍照片、被告甲○○之指認犯罪嫌疑人紀錄表、手機通話紀錄翻拍照片、被告己○○之指認犯罪嫌疑人紀錄表、手機通話紀錄翻拍照片、被告戊○○之指認犯罪嫌疑人紀錄表、共犯少年陳○○之指認犯罪嫌疑人紀錄表、手機通話紀錄翻拍照片、證人邱竣陽指認犯罪嫌疑人紀錄表、共犯少年邱○○之指認犯罪嫌疑人紀錄表、告訴人乙○○之指認犯罪嫌疑人紀錄表、東元醫療財團法人東元綜合醫院診斷證明書、手機毀損外觀照片、告訴人丙○○之指認犯罪嫌疑人紀錄表、天主教仁慈醫療財團法人仁慈醫院乙種診斷證明書、告訴人丁○○之天主教仁慈醫療財團法人仁慈醫院乙種診斷證明書、被告己○○出具之自願受搜索同意書、新竹縣政府警察局新湖分局搜索扣押筆錄、扣押物品目錄表、扣押物品收據、新竹縣政府警察局新湖分局扣押筆錄、新竹縣政府警察局槍枝初步檢視報告表（含檢視照片）、現場暨扣案物品照片、監視器影像翻拍照片及車號0000-00號自用小客車外觀照片、搜索現場暨扣案物品照片、監視器影像翻拍照片、車號0000-00號自用小客車之車輛詳細資料報表、內政部警政署刑事警察局之鑑定書（含送驗物品照片）、新竹縣政府警察局數位勘查報告、告訴人丁○○之天主教仁慈醫療財團法人仁慈醫院乙種診斷證明書等在卷可查（偵82卷一第23-25、27-28、33-36、40-43、48-50、55-58、62-64、69-71、82-85、88-90、93、98-112、116-120、123-142、162頁、偵82卷二第20-22、92-93頁、偵136卷第135-171頁），復有扣案如附表所示之物可佐，足認被告3人自白與事實相符，是本案事證明確，被告3人所為足堪認定，應予依法論科。
二、法律適用：
(一)事實欄一之非法持有殺傷力手槍之部分：
　1.按槍砲彈藥刀械管制條例第4條、第7條至第9條條文業於109
    年6月12日修正施行。參酌此次立法修正說明略以：依司法
    實務相關見解，制式槍枝係指「經政府立案、合法工廠生產
    之槍枝」；非制式槍枝則指「非政府立案合法工廠或私人自
    行生產之土造槍枝，又可分為仿造槍（仿制式槍枝）、改造
    槍（改造信號槍、改造玩具槍）及各式土造槍枝（如鋼管槍
    ）」；至於原司法實務所指其他可發射金屬或子彈具有殺傷
    力之各式槍砲，即非制式手槍部分之見解，因鑒於現行查獲
    具殺傷力之違法槍枝，多屬非制式槍枝，可遠距離致人死傷
    ，且殺傷力不亞於制式槍枝，對人民生命、身體、自由及財
    產法益之危害，實與制式槍枝無異；又非制式槍枝之取得成
    本遠低於制式槍枝，且製造技術門檻不高、網路取得改造資
    訊容易，導致非制式槍枝氾濫情形嚴重，若區分制式與否而
    分別適用第7條或第8條處罰，將使不法分子傾向使用非制式
    槍砲從事不法行為，以規避第7條較重之刑責，無異加深不
    法分子大量使用非制式槍砲之誘因，爰為有效遏止持非制式
    槍砲進行犯罪情形，非制式槍砲與制式槍砲罪責確有一致之
    必要等語。是依立法說明以觀，本次槍砲條例之修正目的，
    在於為有效遏止持非制式槍砲進行犯罪，乃認非制式槍砲與
    制式槍砲之罪責有一致之必要，故於槍砲條例第4條、第7條
    至第9條均增加「制式或非制式」之構成要件，可知本次修
    正後，即不再區分制式與否，而係以同法第4條第1項第1款
    所定之特定類型槍砲（即槍砲種類）而為區別適用之標準。
　2.故核被告庚○○此部分所為，係犯槍砲彈藥刀械管制條例第7
    條第4項之非法持有非制式手槍罪。復按未經許可持有手槍
    ，其持有之繼續，為行為之繼續，亦即一經持有手槍，罪已
    成立，但其完結須繼續至持有行為終了時為止，是被告自不
    詳時點起至110年5月6日為警查獲時止，持有上開非制式手
    槍，為繼續犯，應僅成立一罪。
(二)事實欄二之妨害秩序、傷害部分：　
　1.按刑法妨害秩序罪章之第150條於109年1月15日修正公布，
    於109年1月17日施行。修法後之刑法第150條係以「在公共
    場所或公眾得出入之場所」有「聚集」之行為為構成要件，
    亦即行為不論其在何處、以何種聯絡方式（包括社群通訊軟
    體）聚集，其係在遠端或當場為之，均為本條之聚集行為，
    且包括自動與被動聚集之情形，亦不論是否係事前約定或臨
    時起意者均屬之，且聚集之人數明定為三人以上，而不受限
    於須隨時可以增加之情形，乃因上開行為對於社會治安與秩
    序，均易造成危害；本罪之成立，客觀上係三人以上，在公
    共場所或公眾得出入之場所聚集，進而實行強暴或脅迫（例
    如：鬥毆、毀損或恐嚇等行為），不論是對於特定人或不特
    定人為之，已造成公眾或他人之危害、恐懼不安，且行為人
    主觀上就此有所認識而仍為本罪構成要件之行為者，即該當
    本罪之構成要件（刑法第150條修正理由參照）。次按，刑
    法第150條第1項規定：「在公共場所或公眾得出入之場所聚
    集三人以上，施強暴脅迫者，在場助勢之人，處1年以下有
    期徒刑、拘役或10萬元以下罰金；首謀及下手實施者，處6
    月以上5年以下有期徒刑。」；同條第2項則規定：「犯前項
    之罪，而有下列情形之一者，得加重其刑至二分之一：㈠意
    圖供行使之用而攜帶兇器或其他危險物品犯之。㈡因而致生
    公眾或交通往來之危險。」該規定係就刑法第150條第1項之
    基本犯罪類型，參考我國實務常見之群聚鬥毆危險行為態樣
    ，慮及行為人意圖供行使之用而攜帶兇器或者易燃性、腐蝕
    性液體，抑或於車輛往來之道路上追逐，對往來公眾所造成
    之生命身體健康等危險大增，破壞公共秩序之危險程度升高
    ，而有加重處罰之必要，已就刑法第150條第1項犯罪類型變
    更之個別犯罪行為予以加重，而成另一獨立之罪名，應屬於
    刑法分則加重之性質。又所謂「兇器」，其種類並無限制，
    凡客觀上足對人之生命、身體、安全構成威脅，具有危險性
    之器具均屬之，故本案扣案如附表所示之物自屬兇器無疑。
  2.本案係由被告3人、共犯少年陳○○、邱○○及同案被告甲○○在
    人車往來之道路旁聚集，該處為供公眾通行、車輛往來之道
    路，自屬公共場所無訛。被告3人、共犯少年陳○○、邱○○及
    同案被告甲○○等人於案發現場道路上分持手槍威嚇、球棒揮
    打告訴人丙○○成傷等強暴之行為，已該當在公共場所聚集3
    人以上下手實施強暴行為，又於聚集施以強暴過程中，主觀
    上已有對他人造成恐懼或危害之認識或故意，且案發地點位
    處道路旁，復觀現場監視器翻拍照片，可見被告3人、共犯
    少年陳○○、邱○○及同案被告甲○○係佔據該處通行之道路，且
    其等佔據上開車道時間及施暴時間亦非短暫（偵82卷一第12
    5-134頁），更由被告庚○○對空鳴槍，足認一般人車均極易
    經過而得以見聞，是其等占用車道而遂行本案犯行，實際上
    確有使風險外溢而危及社會安寧秩序之可能性無疑。
　3.故核被告3人此部分所為，均係犯刑法第150條第2項第1款、
    第1項後段之意圖供行使之用而攜帶兇器，在公共場所聚集
    三人以上下手實施強暴罪及同法第277條第1項之傷害罪（傷
    害僅丙○○部分）。至刑法條文有「結夥三人以上」者，其主
    文之記載並無加列「共同」之必要（最高法院79年度台上字
    第4231號號判決意旨參照）。
　4.又按在學理上，有「任意共犯」與「必要共犯」之分，前者
    指一般原得由一人單獨完成犯罪而由二人以上共同實施之情
    形，當然有刑法總則共犯規定之適用；後者係指須有二人以
    上之參與實施始能成立之犯罪而言。且「必要共犯」依犯罪
    之性質，尚可分為「聚合犯」與「對向犯」，其二人以上朝
    同一目標共同參與犯罪之實施者，謂之「聚合犯」，如刑法
    分則之公然聚眾施強暴、脅迫罪、參與犯罪結社罪、輪姦罪
    等是，因其本質上即屬共同正犯，故除法律依其首謀、下手
    實施或在場助勢等參與犯罪程度之不同，而異其刑罰之規定
    時，各參與不同程度犯罪行為者之間，不能適用刑法總則共
    犯之規定外，其餘均應引用刑法第28條共同正犯之規定（最
    高法院81年度台非字第233號刑事判決意旨參照）。查被告3
    3人與共犯少年陳○○、邱○○及同案被告甲○○就上開傷害罪部
    分，有犯意聯絡及行為分擔，應論以共同正犯。　　
(三)被告3人就事實欄二所為，均係以一行為觸犯上開2罪名，為
    想像競合犯，應依刑法第55條規定，從一重依意圖供行使之
    用而攜帶兇器在公共場所聚集三人以上下手實施強暴罪。被
    告庚○○就上開事實欄一、二所為2罪間，犯意各別，行為互
    殊，應予分別論罪。至公訴人雖認被告庚○○係一行為同時觸
    犯上開3罪，應從一重論以非法持有非制式手槍罪，然未經
    許可持有槍、彈，以之犯他罪，兩罪間之關係如何，端視其
    開始持有之原因為斷。如行為人為犯特定之罪而持有槍、彈
    ，並於持有槍、彈後即緊密實行該特定犯罪，二者有部分合
    致，且犯罪目的單一，應評價為一行為觸犯數罪名之想像競
    合犯，從一重處斷；若對於他罪係臨時起意，始應依數罪併
    罰論處（最高法院110年度台上字第4965號判決意旨參照）
    。而被告庚○○於警詢中自陳：我當天是在睡覺，是被告戊○○
    打電話給我，跟我說被告甲○○被人家堵，我才攜帶槍械前往
    等語（偵82卷一第19頁）；復於本院訊問中自陳：我拿到槍
    都放在瑞安街的家裡或放在我的小客車上，是為了要防身，
    之後我是因為要嚇對方，才對空鳴槍等語（院聲羈卷第26-2
    7頁），顯見被告庚○○持有本案手槍後，係另行因被告戊○○
    告知後，始攜帶本案手槍前往案發地點對空鳴槍，可見被告
    庚○○係持槍後，臨時起意為事實欄二之犯行，依上說明，自
    應論以數罪，公訴意旨此部分有所誤認，附此敘明。
(四)臺灣新竹地方檢察署以110年度少連偵字第136號移送併辦意
    旨書併案審理部分，與本案起訴為同一事實，屬同一案件，
    自為本院審理範圍，併予敘明。　　　
(五)刑之加重減輕：
　1.本案就事實欄二之部分
 (1)有依刑法第150條第2項加重其刑之必要：　 　　 
　  刑法第150條第2項第1款之規定係慮及行為人意圖供行使之
    用而攜帶兇器，對往來公眾所造成之生命身體健康等危險大
    增，破壞公共秩序之危險程度升高，而有加重處罰之必要，
    屬分則加重之性質，惟此部分規定，屬於相對加重條件，並
    非絕對應加重條件，故法院對於行為人所犯刑法第150條第2
    項第1款、第1項後段之行為，應參酌當時客觀環境、犯罪情
    節及危險影響程度等情，綜合權衡、裁量是否有加重其刑之
    必要。查被告3人僅係因同案被告甲○○與告訴人乙○○有情感
    糾紛，而分別持手槍、球棒揮打告訴人丙○○，其行為情狀較
    一般單純在公共場所聚集3人以上施強暴者嚴重，故本院認
    有依刑法第150條第2項規定加重其刑之必要，爰均依法加重
    其刑。
 (2)按成年人教唆、幫助或利用兒童及少年犯罪或與之共同實施
    犯罪或故意對其犯罪者，加重其刑至2分之1，兒童及少年福
    利與權益保障法第112條第1項規定甚明。查被告3人於本案
    行為時，均係年滿20歲之成年人，此觀附卷其等之年籍資料
    自明，而共犯少年陳○○、邱○○於案發時未滿18歲，亦有其個
    人年籍資料附卷可佐，是被告3人成年人於本案係與共犯少
    年陳○○、邱○○於共同故意為本案犯行，而其等行為時對共犯
    少年陳○○、邱○○之少年身分亦有所認知，自均有前揭成年人
    與少年共同實施犯罪之加重事由，而各應依前揭規定加重其
    刑，並均依法遞加重之。
 (3)檢察官雖主張被告戊○○、己○○構成累犯，惟並未具體指出證
    明方法（最高法院110年度台上字第5660號判決意旨參照）
    ，且司法院大法官釋字第775號解釋意旨所提出之「特別惡
    性」、「刑罰反應力薄弱」等累犯加重要件既然均屬於人格
    責任論之特別預防目的，本應以個案中可認為行為人具有極
    為明顯且特殊之不法與罪責非難必要為其前提較妥，而非由
    法院在現有刑事司法能量實際上難以判定行為人個人情狀有
    無固有缺陷的前提下逕予擅斷，故相關前科紀錄於量刑審酌
    中之素行部分予以參考即為已足。　　
　2.本案被告庚○○無刑法第59條之適用
　　又被告庚○○之辯護人雖以被告庚○○坦承犯行，犯後深感悔悟
    ，且其對社會秩序之危害程度尚非至鉅，亦與告訴人乙○○達
    成和解，請求依刑法第59條規定酌減其刑。惟按刑法第59條
    之酌量減輕其刑，必於犯罪之情狀，在客觀上足以引起一般
    同情，認為即予宣告法定最低度刑期，猶嫌過重者，始有其
    適用，至於犯罪動機、情節輕微、素行端正、家計負擔、犯
    後態度等情狀，僅可為法定刑內科刑酌定之標準，不得據為
    酌量減輕之理由（最高法院101年度台上字第679號判決要旨
    參照）。經查，辯護人所稱上情，係屬被告庚○○之犯後態度
    等情狀，依上開說明，僅可為法定刑內科刑酌定之標準，不
    得據為酌量減輕之理由。況且被告庚○○本案涉犯非法持有非
    制式手槍，已造成相當程度之潛在社會法益危害，其復又持
    之使用，對社會法益之侵害影響甚鉅，於客觀上難認有何犯
    罪情狀可憫恕之處，自無刑法第59條之適用，是辯護人上開
    主張，難認有據。　
三、量刑審酌：
  1.爰以行為人之責任為基礎，審酌事實欄一部分，被告庚○○明
    知具有殺傷力之手槍存有高度之危險性，為政府嚴禁之違禁
    物，竟仍非法持有、更進而持之使用，對於社會治安及人身
    安全所造成之危害甚鉅，所為實非可取；就事實欄二部分，
    被告3人不思以理性之方式解決紛爭，竟以上開方式在公眾
    場所對告訴人丙○○下手實施強暴，造成公眾或他人之潛在危
    害，所為應予非難，然考量被告3人業與告訴人乙○○達成調
    解（院卷第109-110頁），告訴人丁○○僅對同案被告甲○○求
    償，請求本院依法處理等語（院卷第103頁），雖被告3人仍
    有意願與告訴人丙○○和解，然因告訴人丙○○未到庭而無法和
    解，不為被告3人不利之考量，另兼衡被告3人犯後尚知坦承
    犯行，犯後態度非劣，暨考量其等於審理中所分別自承之生
    活狀況、智識程度，及依相關臺灣高等法院被告前案紀錄表
    可知之品行等一切情狀，分別量處如主文所示之刑，罰金刑
    部分並諭知易服勞役之折算標準。  
  2.又按數罪併罰之案件，無庸於每一個案判決時定其應執行刑
    ，如待被告所犯數罪全部確定後，於執行時始由檢察官聲請
    法院裁定執行刑，不但能保障被告之聽審權，符合正當法律
    程序，更可提升刑罰之可預測性，減少不必要之重複裁判，
    避免違反一事不再理原則情事之發生（最高法院110年度台
    抗大字第489號裁定意旨參照），故被告庚○○本案雖犯數罪
    ，為尊重上開最高法院刑事大法庭之統一見解，爰不另定其
    執行刑，併此敘明。
四、沒收：
(一)扣案如附表編號1所示之物，屬違禁物，應依刑法第38條第1
    項規定，不問屬於被告與否，均予宣告沒收。 
(二)扣案如附表編號2、3所示之物，分別為被告己○○、庚○○犯罪
    所用之物，且該等物品均經被告2人持至案發現場用以下手
    施強暴行為，堪認被告2人對之有事實上支配權，而為屬於
    被告2人之物，爰依刑法第38條第2項規定宣告沒收。
(三)至公訴意旨雖認被告3人所持用之安全帽2頂為本案犯罪所用
    之物，然上開安全帽分別為共犯少年陳○○、邱○○所有，且復
    查無證據可證為被告3人所有，故不予宣告沒收，附此敘明
    。　
乙、不另為不受理諭知部分：
壹、公訴意旨另以被告3人上開意圖供行使之用而攜帶兇器在公
    共場所聚集三人以上下手實施強暴行為，同致告訴人乙○○受
    有左額撕裂傷、右肩挫傷及後背挫傷等傷害、告訴人丁○○受
    有前胸壁挫傷、左肘及左前臂挫傷及擦傷與左側尺骨骨幹閉
    鎖性骨折等傷害，復又導致告訴人乙○○手持IPHONE廠牌行動
    電話損壞，致令不堪使用，足以生損害於告訴人乙○○，因認
    被告3人均另涉刑法第277條第1項之傷害罪嫌、同法第354條
    之毀損罪嫌。
貳、按告訴乃論之罪，告訴人於第一審辯論終結前，得撤回其告
    訴；又告訴或請求乃論之罪，未經告訴、請求或其告訴、請
    求經撤回或已逾告訴期間者，應諭知不受理之判決，刑事訴
    訟法第238條第1項、第303條第3款分別定有明文。再按告訴
    乃論之罪，對於共犯之一人告訴或撤回告訴者，其效力及於
    其他共犯，刑事訴訟法第239條前段亦有明文。
參、經查：檢察官上開起訴罪名，依刑法第287條、第357規定，
    均須告訴乃論。茲因被告3人及同案被告甲○○與告訴人乙○○
    、丁○○於本院審理中達成調解，告訴人乙○○、丁○○均已具狀
    撤回對同案被告甲○○之告訴乙節，有本院調解筆錄、刑事撤
    回告訴狀在卷可佐（院卷第147-148、151-152頁），依上開
    條文規定，撤回告訴之效力亦及於共犯即被告3人，是就被
    告3人對告訴人乙○○、丁○○之傷害、毀損犯行，本應依上開
    規定諭知不受理之判決，惟此部分與前開有罪之部分，有刑
    法第55條想像競合犯之裁判上一罪關係，是爰均不另為不受
    理之諭知，末此敘明。
據上論斷，應依刑事訴訟法第299條第1項前段，判決如主文。
本案經檢察官廖啟村提起公訴及移送併辦，由檢察官邱宇謙到庭
執行職務。
中　　華　　民　　國　　111 　年　　9 　　月　　7 　　日
                  刑事第一庭  審判長法　官  黃沛文
                                    法  官  蔡玉琪
                                    法  官  李建慶
以上正本證明與原本無異。  
如不服本判決應於收受送達後20日內向本院提出上訴書狀，並應
敘述具體理由；其未敘述上訴理由者，應於上訴期間屆滿後20日
內向本院補提理由書（均須按他造當事人之人數附繕本）「切勿
逕送上級法院」。告訴人或被害人如對於本判決不服者，應具備
理由請求檢察官上訴，其上訴期間之計算係以檢察官收受判決正
本之日期為準。
中　　華　　民　　國　　111 　年　　9 　　月　　7 　　日
                                    書記官  張慧儀
附表

編號 扣押物品名稱、數量 鑑定結果 備註  1 非制式手槍1支（含彈匣2個） 認係非制式手槍，由仿手槍外型製造之槍枝，組裝已貫通之金屬槍管而成，擊發功能正常，可供擊發適用子彈使用，認具殺傷力（槍枝管制編號0000000000號）   2 木棒1支 無   3  鋁棒1支 無  
附錄本判決論罪法條：
槍砲彈藥刀械管制條例第7條
未經許可，製造、販賣或運輸制式或非制式火砲、肩射武器、機
關槍、衝鋒槍、卡柄槍、自動步槍、普通步槍、馬槍、手槍或各
類砲彈、炸彈、爆裂物者，處無期徒刑或7年以上有期徒刑，併
科新臺幣3千萬元以下罰金。
未經許可，轉讓、出租或出借前項所列槍砲、彈藥者，處無期徒
刑或5年以上有期徒刑，併科新臺幣1千萬元以下罰金。
意圖供自己或他人犯罪之用，而犯前二項之罪者，處死刑或無期
徒刑；處徒刑者，併科新臺幣5千萬元以下罰金。
未經許可，持有、寄藏或意圖販賣而陳列第1項所列槍砲、彈藥
者，處5年以上有期徒刑，併科新臺幣1千萬元以下罰金。
意圖供自己或他人犯罪之用，以強盜、搶奪、竊盜或其他非法方
法，持有依法執行公務之人所持有之第1項所列槍砲、彈藥者，
得加重其刑至二分之一。
第1項至第3項之未遂犯罰之。
刑法第150條
在公共場所或公眾得出入之場所聚集三人以上，施強暴脅迫者，
在場助勢之人，處1年以下有期徒刑、拘役或10萬元以下罰金；
首謀及下手實施者，處6月以上5年以下有期徒刑。
犯前項之罪，而有下列情形之一者，得加重其刑至二分之一：
一、意圖供行使之用而攜帶兇器或其他危險物品犯之。
二、因而致生公眾或交通往來之危險。
刑法第277條
傷害人之身體或健康者，處5年以下有期徒刑、拘役或50萬元以
下罰金。
犯前項之罪，因而致人於死者，處無期徒刑或7年以上有期徒刑
；致重傷者，處3年以上10年以下有期徒刑。